臺灣高雄地方法院刑事判決　　　　　　　　　　　九十一年度交簡上字第一號
　　公　訴　人　臺灣高雄地方法院檢察署檢察官
　　上　訴　人　甲○○
　　即　被　告
右列上訴人因公共危險案件，不服台灣高雄地方法院高雄簡易庭於中華民國九十一年
九月三日以九十一年度雄交簡字第二六九號所為之第一審簡易判決（聲請簡易判決處
刑案號：台灣高雄地方法院檢察署九十一年度偵字第一四四三號）提起上訴，本院判
決如左：
    主  文
上訴駁回。
    事  實
一、甲○○明知其自民國九十一年一月八日凌晨零時許起至同（八）日凌晨零時四十
    五分許，在高雄縣鳳山市○○路○路邊攤，飲用啤酒後，已達於反應較慢、感覺
    減低、思考及個性行為均受影響改變，並影響控制與反應能力，而不能安全駕駛
    動力交通工具之狀態，仍貿然於同（八）日凌晨零時四十五分許，即甫於飲酒後
    ，騎乘車牌號碼ＸＺＦ─五八六號機車，沿高雄縣鳳山市○○路行駛，適有執行
    巡邏勤務之員警乙○○行經該處，見甲○○所騎乘之機車於行駛時車身搖擺不定
    ，即將之攔檢，並施以酒精濃度測試，甲○○吐氣所含酒精成分高達每公升一點
    ○二毫克，因而查獲。
二、案經高雄縣警察局移送台灣高雄地方法院檢察署檢察官偵查聲請簡易判決處刑。
    理  由
一、訊據上訴人即被告甲○○對於右揭時、地在飲酒後吐氣所含酒精成分已達每公升
    一點○二毫克之情況下，仍貿然騎駛機車之事實不諱，惟辯稱：伊雖有飲酒，但
    當時精神狀況良好，尚能安全駕駛云云。然查：
  (一)被告確有自九十一年一月八日凌晨零時許起至同（八）日凌晨零時四十五分許，
    在高雄縣鳳山市○○路○路邊攤，飲用啤酒後，即騎乘車牌號碼ＸＺＦ─五八六
    號機車，沿高雄縣鳳山市○○路行駛，而為警攔檢，並施以酒精濃度測試，其吐
    氣所含酒精成分為每公升一點○二毫克之事實，業據被告於警訊及偵、審時供承
    不諱。並證人即查獲員警乙○○於本院審理時證稱：當時伊正執行巡邏及處理交
    通事故勤務，巡邏行經保泰路時，見被告所騎乘機車於行駛時車身搖擺不定，所
    以即示意攔檢被告，被告當時有加速逃逸，並於逃逸時蛇行，以避免被攔檢，後
    伊將被告攔阻，發現被告身上酒味甚濃，所以對被告施以酒精濃度測試，測試值
    為一點○二毫克，而被告當時之精神狀況為何，因時間已久，伊已不記得等語。
    且有酒精測定值表正本乙紙、刑法第一百八十五條之三案件測試觀察紀錄表報告
    書乙紙、高雄縣警察局舉發違反道路交通管理事件通知單乙紙及職務報告乙紙等
    附卷可稽。是此部分之事實，堪信屬真實。
  (二)按刑法第一百八十五條之三規定所謂「不能安全駕駛」，係抽象危險犯，本不以
    發生具體危險為必要，而依醫學實驗證明所得經驗法則，對於吐氣酒精濃度達每
    公升○．二五毫克以上時，將使駕駛人產生複雜之技巧障礙、駕駛能力變壞之行
    為表現，肇事比率比一般未飲酒時高出二倍，而吐氣酒精濃度達每公升零點五毫
    克以上時，將使駕駛人產生平衡感與判斷力障礙升高，肇事比率比一般未飲酒時
    高出十倍，甚而如吐氣酒精濃度達每公升零點七五毫克時，駕駛人將產生明顯酒
    醉、步履蹣跚之行為狀態，其肇事比率比一般高二十五倍（參見蔡志中著，對飲
    酒不能安全駕駛之執法研究，司法院第四十六期業務研究會講義）。本件被告甲
    ○○於案發後測得其呼氣中之酒精濃度為每公升一點○二毫克，已如前述，依據
    上開研究報告之結論，佐以被告騎駛機車因行車不穩，始為巡邏員警攔檢查獲，
  此為證人即員警乙○○證述在卷，已如前述，且有職務報告及測試觀察紀錄表報
    告書各乙紙在卷可按，足認被告案發當時已因服用酒類導致其反應變慢、感覺減
    低、思考及個性行為亦均受影響而改變，並影響控制與反應能力，而已達於不能
    安全駕駛動力交通工具之情狀甚明。是被告辯稱：尚能安全駕駛云云，要屬事後
    推諉之詞，尚難採信。從而，被告上開酒後駕車之公共危險犯行，應堪認定。
二、核被告甲○○所為，係犯刑法第一百八十五條之三服用酒類不能安全駕駛動力交
    通工具而駕駛罪。爰審酌被告之品行，於飲酒後呼氣酒精濃度測試高達每公升一
    點○二毫克之情況下，仍貿然騎乘機車行駛於公眾往來之道路上，無視於公眾生
    命財產安全之情狀，所犯情節，及犯後態度等一切情狀。因認原審依刑事訴訟法
    第四百四十九條第一項前段、刑法第一百八十五條之三、第四十一條第一項前段
    ，罰金罰鍰提高標準條例第二條，量處有期徒刑三月，並依法諭知如易科罰金以
    三百元折算一日之折算標準，認事用法洵無不當，量刑亦稱妥適。另被告前雖未
    曾受有期徒刑以上刑之宣告（被告前於七十六年間因妨害自由案件，經本院判處
    有期徒刑六月，緩刑三年，緩刑期滿報結），有台灣高等法院被告全國前案紀錄
    表可按，惟被告於飲酒後，呼氣中之酒精濃度高達每公升一點○二毫克之情形下
    ，仍貿然騎乘機車行駛於公眾往來之道路上，且於為警示意攔檢時，竟加速逃逸
    ，並於逃逸時蛇行，無視於一般用路人之生命及身體安全，並於本院調查時仍堅
    稱其可安全駕駛，未見悔意等情，本院認前開所宣告之刑，尚不宜宣告緩刑，併
    予敘明。上訴人即被告空言指摘原判決不當，並無可採，其上訴為無理由，應予
    駁回。
據上論斷，應依刑事訴訟法第四百五十五條之一第一項、第三項、第三百六十八條，
判決如主文。
中      華      民      國      九十一    年      十二    月    十八    日
                                  臺灣高雄地方法院刑事第六庭
                                      審判長法  官   李政庭
                                            法  官   李怡諄
                                            法  官   洪榮家
右正本證明與原本無異。
不得上訴。
                                            書記官    陳寰瑛
中      華      民      國      九十一    年      十二    月    十八    日
附錄本案論罪科刑法條全文：
刑法第一百八十五條之三
  服用毒品、麻醉藥品、酒類或其他相類之物，不能安全駕駛動力交通工具而駕駛者
  ，處一年以下有期徒刑、拘役或三萬元以下罰金。
